【裁判字號】    99,交抗,1640
【裁判日期】    990830
【裁判案由】    違反道路交通管理處罰條例
【裁判全文】
臺灣高等法院交通事件裁定            99年度交抗字第1640號
抗  告  人  甲○○
即受處分人
上列抗告人因違反道路交通管理處罰條例案件，不服臺灣臺北地
方法院，中華民國99年7 月21日駁回抗告之裁定（99年度交聲字
第690 號），提起抗告，本院裁定如下：
    主  文
抗告駁回。
    理  由
一、按受處分人或原處分機關對於地方法院或其分院交通法庭所
    為之裁定不服者，得為抗告；抗告程序除準用刑事訴訟法有
    關規定外，並準用前章規定，道路交通案件處理辦法第25條
    第1 項、第26條分別定有明文。又抗告期間，除有特別規定
    外為5 日，自送達裁定後起算，但裁定經宣示者，宣示後送
    達前之抗告，亦有效力。原審法院認為抗告不合法律上之程
    式或法律上不應准許，或其抗告權已經喪失者，應以裁定駁
    回之，但其不合法律上之程序可補正者，應定期間先命補正
    。刑事訴訟法第406 條、第408 條第1 項亦定有明文。
二、原裁定略以：原法院99年度交聲字第690 號交通事件裁定係
    於民國（下同）98年5 月26日送達抗告人位於臺北市○○區
    ○○路2 段43巷15號6 樓住所，因未獲會晤抗告人本人，已
    將文書交予有辨別事理能力之受僱人即該址之管理員蓋章簽
    收無誤，業已合法送達，此有送達證書附卷足稽。而抗告人
    遲至同年7 月16日始具狀向原法院提起抗告，有抗告狀上收
    狀戳日期可證，已逾5 日期間，顯屬違背法律上之程式，自
    應予駁回等語。
三、抗告意旨略以：（一）本件抗告人因紅燈迴轉遭交通警察開
    罰，然道路交通管理處罰條例並無處罰紅燈迴轉之明文規定
    ，本件應該改依闖越紅燈或不按依交通號誌行駛之規定處罰
    。（二）本件原法院所為駁回異議之裁定並無註明救濟之方
    式及提起抗告之期間，而抗告人向原地方法院政風室投訴，
    亦未獲得任何回音，自不得認抗告人向原法院所提之抗告，
    已逾抗告之期間云云。
四、經查：原法院於99年5 月20日以99年度交聲字第690 號裁定
    駁回抗告人之異議後，該裁定之正本業於99年5 月26日送達
    抗告人位於臺北市○○區○○路2 段43巷15號6 樓之住所地
    ，因未獲會晤抗告人本人，乃將裁定文書交予有辨別事理能
    力之受僱人即該址之管理員蓋章簽收，有原法院送達證書附
    卷可稽（見原法院卷第11頁），業已合法送達，揆諸首開說
    明，抗告人就上開裁定提出抗告之期間應自翌日起算至99年
    5 月31日止（該日為非假日亦無須扣除在途期間），惟抗告
    人遲至99年7 月16日始向原法院具狀提起抗告，有抗告狀為
    證（見原法院卷第15頁），其抗告顯已逾越抗告期間，且無
    法補正。抗告意旨雖指摘原法院駁回異議之裁定並無註明救
    濟之方式及提起抗告之期間云云，然依抗告人對該駁回異議
    之裁定提出之抗告狀所附原裁定影本，已詳予記載「如不服
    原裁定，應於裁定送達5 日後向本院提出抗告狀」等語，有
    該裁定影本附卷可稽（見原審卷第19頁之該裁定第2 頁第4
    行），抗告意旨上開所指自無可採。準此，本件聲明異議之
    抗告不合法律上程式，且無從補正，原裁定以抗告人之抗告
    已逾法定期間，而駁回抗告，經核並無不合。抗告人提起本
    件抗告為無理由，應予駁回。
五、據上論斷，應依道路交通案件處理辦法第26條，刑事訴訟法
    第412 條，裁定如主文。
中    華    民    國    99    年    8     月    30    日
                  刑事第十四庭審判長法  官  陳志洋
                                    法  官  梁耀鑌
                                    法  官  謝靜恒
以上正本證明與原本無異。
不得再抗告。
                                    書記官  陳珮茹
中    華    民    國    99    年    8     月    31    日

司法院資訊處製作；財團法人民間司法改革基金會備份。
